【裁判字號】    97,上訴,177
【裁判日期】    970229
【裁判案由】    違反毒品危害防制條例
【裁判全文】
臺灣高等法院高雄分院刑事判決         97年度上訴字第177號
上  訴  人
即  被  告  甲○○
                    另寄屏東縣.
上列上訴人因違反毒品危害防制條例案件，不服臺灣屏東地方法
院96年度訴字第1147號中華民國96年11月28日第一審判決（起訴
案號：臺灣屏東地方法院檢察署96年度毒偵字第1205號），提起
上訴，本院判決如下：
     主  文
上訴駁回。
     事  實
一、甲○○於民國（以下同）80年間因違反麻醉藥品管理條例案
    件，經台灣屏東地方法院以80年度訴字第508 號判決判處應
    執行有期徒刑6 年確定，於83年12月6 日因縮短刑期假釋出
    獄；又於84年間又因違反麻醉藥品管理條例、肅清煙毒條例
    案件，分別經台灣屏東地方法院以84年度易字第1229號判決
    判處有期徒刑10月，並經本院以85年度上易字第290 號判決
    駁回上訴確定，及經台灣屏東地方法院以84年度訴緝字第10
    7 號判決判處有期徒刑3 年6 月、褫奪公權3 年確定，2 案
    並經裁定定其應執行之刑為有期徒刑4 年確定，前開假釋亦
    遭撤銷而接續執行所餘刑期2 年11月24日，又於88年8 月4
    日因縮短刑期假釋出獄，惟該假釋又遭撤銷，繼續執行所餘
    刑期3 年5 日，而於92年10月11日執行完畢；又甲○○於93
    、94年間又因違反毒品危害防制條例、竊盜案件，經台灣屏
    東地方法院分別以94度訴緝字第15號判決判處有期徒刑8 月
    、4 月，及以94年度易字第300 號判決判處有期徒刑10月確
    定，並經法院裁定定其應執行之刑為有期徒刑1 年6 月確定
    ；再與其因違反動產擔保交易法經台灣屏東地方法院以94年
    度簡字第810 號判決所處拘役50日接續執行，於95年11月22
    日因縮短刑期執行完畢出獄。
二、又甲○○曾於89年間因施用毒品案件，經台灣高雄地方法院
    裁定送觀察、勒戒後，因認有繼續施用毒品之傾向，再經同
    院以89年度毒聲字第1151號裁定令入戒治處所施以強制戒治
    1 年，嗣經同院裁定停止戒治付保護管束，而於90年5 月10
    日執行完畢，並經臺灣屏東地方法院檢察署檢察官以90年度
    戒毒偵字第143 號為不起訴處分確定；又於上開強制戒治執
    行完畢後5 年內之93年3 月4 日因施用第一級、第二級毒品
    ，經台灣屏東地方法院以94年度訴緝字第15號判決分別判處
    有期徒刑8 月、4 月確定。詎甲○○仍不知戒絕，復於96年
    6 月28日凌晨2 時許，在其位於屏東縣枋寮鄉○○路120 號
    之住處，以將海洛因加水置於注射針筒內注入體內之方式，
    施用第一級毒品海洛因1 次。嗣於同日上午7 時40分許，為
    警持本院核發之搜索票在其上址住處執行搜索而查獲，並扣
    得第一級毒品海洛因12包（合計淨重0.40公克，空包裝總重
    2.39公克）及注射針筒1 支。
三、案經屏東縣警察局枋寮分局移送臺灣屏東地方法院檢察署檢
    察官偵查起訴。
    理  由
一、上揭施用毒品之事實，業據上訴人甲○○迭於警詢、偵查及
    原審審理時坦承不諱，又甲○○於96年6 月28日8 時50分許
    經警採尿送驗，檢驗結果確呈嗎啡（即海洛因代謝物）陽性
    反應，此有正修科技大學超微量研究科技中心檢驗報告及屏
    東縣警察局枋寮分局偵辦疑似施用毒品尿液檢體送驗代號與
    真實姓名對照表各1 紙附卷為憑，並有海洛因12包（合計淨
    重0.40公克，空包裝總重2.39公克）及注射針筒1 支扣案可
    資佐証，又扣案之海洛因12包，經送法務部調查局鑑定後，
    認均含第一級第6 項毒品海洛因成分，亦有法務部調查局96
    年7 月29日調科壹字第09623058600 號鑑定書1 紙在卷可佐
    ，足證上訴人甲○○上開自白核與事實相符。又上訴人甲○
    ○前於89年間因施用毒品案件，經台灣屏東地方法院裁定送
    觀察、勒戒後，因認有繼續施用毒品之傾向，再經同院以89
    年度毒聲字第1151號裁定令入戒治處所施以強制戒治1 年，
    嗣經同院裁定停止戒治付保護管束，而於90年5 月10日執行
    完畢，並經臺灣屏東地方法院檢察署檢察官以90年度戒毒偵
    字第143 號為不起訴處分確定；又於上開強制戒治執行完畢
    後5 年內之93年3 月4 日因施用第一級、第二級毒品，經同
    院以94年度訴緝字第15號判決分別判處有期徒刑8 月、4 月
    確定，有臺灣高等法院被告前案紀錄表、臺灣屏東地方法院
    檢察署刑案資料查註紀錄表暨全國施用毒品案件紀錄表、臺
    灣屏東地方法院檢察署檢察官90年度戒毒偵字第143 號不起
    訴處分書、台灣屏東地方法院94年度訴緝字第15號判決各1
    份在卷可稽，上訴人甲○○於近5 年內已再犯施用毒品並經
    依法追訴處罰，縱其本件再度施用毒品之時間，在初犯經觀
    察、勒戒或強制戒治執行完畢釋放5 年以後，已不合於「5
    年後再犯」之規定，惟因其已於「5 年內再犯」，顯見其再
    犯率甚高，原實施觀察、勒戒或強制戒治，已無法收其實效
    ，即應依該條例第10條處罰，是上訴人甲○○於強制戒治執
    行完畢後，5 年以內已再犯施用毒品犯行，並經依法追訴處
    罰後，復犯本件施用第一級毒品，事證明確，其犯行堪以認
    定。
二、查海洛因係毒品危害防制條例第2 條第2 項第1 款所稱之第
    一級毒品，不得持有及施用，是核上訴人甲○○所為，係犯
    毒品危害防制條例第10條第1 項之施用第一級毒品罪。上訴
    人甲○○施用前、後持有第一級毒品之低度行為，應為其施
    用之高度行為所吸收，不另論其持有毒品罪。上訴人甲○○
    前於80年間因違反麻醉藥品管理條例案件，經台灣屏東地方
    法院以80年度訴字第508 號判決判處應執行有期徒刑6 年確
    定，於83年12月6 日因縮短刑期假釋出獄；又於84年間又因
    違反麻醉藥品管理條例、肅清煙毒條例案件，分別經同院以
    84年度易字第1229號判決判處有期徒刑10月，並經本院以85
    年度上易字第290 號判決駁回上訴確定，及經台灣屏東地方
    法院以84年度訴緝字第107 號判決判處有期徒刑3 年6 月、
    褫奪公權3 年確定，2 案並經裁定定其應執行之刑為有期徒
    刑4 年確定，前開假釋亦遭撤銷而接續執行所餘刑期2 年11
    月24日，又於88年8 月4 日因縮短刑期假釋出獄，惟該假釋
    又遭撤銷，繼續執行所餘刑期3 年5 日，而於92年10月11日
    執行完畢，又甲○○於93、94年間又因違反毒品危害防制條
    例、竊盜案件，經同院分別以94度訴緝字第15號判決判處有
    期徒刑8 月、4 月，及以94年度易字第300 號判決判處有期
    徒刑10月確定，並經同院裁定定其應執行之刑為有期徒刑1
    年6 月確定；再與其因違反動產擔保交易法經同院以94年度
    簡字第810 號判決所處拘役50日接續執行，於95年11月22日
    因縮短刑期執行完畢出獄，有臺灣高等法院被告前案紀錄表
    1 份為憑，其於上開有期徒刑執行完畢後，5 年以內故意再
    犯本件有期徒刑以上之罪，為累犯，應依刑法第47條第1 項
    規定加重其刑。
三、原審適用毒品危害防制條例第10條第1 項、第18條第1 項前
    段，刑法第11條、第47條第1 項、第38條第1 項第2 款規定
    ，並審酌上訴人甲○○素行不佳，前經施以強制戒治後，竟
    仍未戒除施用毒品之惡習，復施用第一級毒品，戕害其身心
    健康甚鉅，其犯後坦承犯行，態度尚佳等一切情狀，量處有
    期徒刑1 年4 月。扣案之第一級毒品海洛因12包（合計淨重
    0.40公克，空包裝總重2.39公克）為毒品，依毒品危害防制
    條例第18條第1 項前段規定諭知沒收銷燬之，另扣案注射針
    筒1 支，為上訴人所有供其施用毒品所用之物，業據上訴人
    供承在卷，依刑法第38條第1 項第2 款之規定宣告沒收。經
    核原判決認事用法並無不合，量刑亦屬適當，上訴人甲○○
    上訴指摘原判決量刑過重，為無理由，應予駁回。
四、上訴人甲○○經合法傳喚無正當理由於審判期日不到庭，依
    法不待其陳述逕行判決。
據上論斷，應依刑事訴訟法第368條、第371條，判決如主文。
本案經檢察官許月雲到庭執行職務。
中    華    民    國    97    年    2     月    29    日
                      刑事第六庭  審判長法  官  王憲義
                                        法  官  邱永貴
                                        法  官  張盛喜
以上正本證明與原本無異。
如不服本判決應於收受本判決後10日內向本院提出上訴書狀，其
未敘述上訴理由者，並得於提起上訴後10日內向本院補提理由書
狀（均須按他造當事人之人數附繕本）「切勿逕送上級法院」。
中    華    民    國    97    年    2     月    29    日
                                        書記官  黃一秋
附錄本判決論罪科刑法條：
毒品危害防制條例第10條第1條：
施用第一級毒品者，處6月以上5年以下有期徒刑。


司法院資訊處製作；財團法人民間司法改革基金會備份。
